臺灣高等法院臺南分院刑事判決
109年度上訴字第955號
109年度上訴字第958號
上  訴  人  臺灣臺南地方檢察署檢察官
上  訴  人
即  被  告  王國豐




選任辯護人  謝依良律師（法扶律師）
上列上訴人因被告違反毒品危害防制條例案件，不服臺灣臺南地
方法院108年度訴字第637號中華民國109年5月28日第一審判決（
起訴案號：臺灣臺南地方檢察署107年度偵字第14563號）、同院
109年度訴字第145號109年6月2日第一審判決（起訴案號：臺灣
臺南地方檢察署109年度偵字第1811號、108年度偵字第14732、1
6824號），提起上訴，本院合併判決如下：
    主  文
上訴駁回。
甲○○所犯如附表一、二所示之罪，應執行有期徒刑捌年陸月。
    犯罪事實
一、甲○○明知甲基安非他命屬毒品危害防制條例第2條第2項第2
    款所管制之第二級毒品，非經許可，不得持有、販賣，竟仍
    基於販賣第二級毒品甲基安非他命以營利之犯意，先後為以
    下犯行：
（一）於如附表一所示之時間、地點，以如附表一所示之方式，
      為如附表一所示之販賣甲基安非他命行為。
（二）於如附表二所示之時間、地點，以如附表四所示行動電話
      裝載之通訊軟體作為聯絡工具，各以如附表二所示之金額
      及方法，非法販賣第二級毒品甲基安非他命予如附表二所
      示之人，前後共計2次（詳附表二）。嗣經員警於民國108
      年8月28日14時32分許，持臺灣臺南地方法院（下稱原審
      法院）核發之搜索票，至甲○○位於臺南市○○區○○路00號0
      樓之0居處執行搜索，當場扣得如附表四所示之行動電話1
      支（含晶片卡1張），而查悉上情。
二、案經臺南市政府警察局第一分局報請臺灣臺南地方檢察署檢
    察官偵查起訴（犯罪事實一（一）部分），及經臺灣臺南地
    方檢察署檢察官指揮臺南市政府警察局刑事警察大隊、臺南
    市政府警察局永康分局調查後偵查起訴（犯罪事實一（二）
    部分）。
      理  由
壹、證據能力部分：
一、按被告以外之人於審判外之陳述，雖不符刑事訴訟法第159
    條之1至第159條之4之規定，而經當事人於審判程序同意作
    為證據，法院審酌該言詞陳述或書面陳述作成時之情況，認
    為適當者，亦得為證據；當事人、代理人或辯護人於法院調
    查證據時，知有第159條第1項不得為證據之情形，而未於言
    詞辯論終結前聲明異議者，視為有前項之同意，刑事訴訟法
    第159條之5第1項、第2項定有明文。本判決所引用具傳聞證
    據性質之供述證據部分，因檢察官及被告於本院準備程序中
    對於本院所提示之證據均同意有證據能力（見本院卷第119
    至121、173頁），亦未於本案言詞辯論終結前具狀聲明異議
    ，本院審酌該等被告以外之人審判外陳述作成時之情況，並
    無不能自由陳述之情形，亦無顯不可信之情狀，且未見有何
    違法取證或其他瑕疵，而與待證事實具有關聯性，本院認為
    以之作為證據應屬適當，自均得作為證據。
二、另本件所引用卷內非供述證據性質之證據資料，則均無證據
    證明係公務員違背法定程序所取得，亦無顯有不可信之情況
    ，且均經本院於審理期日提示而為合法調查，依刑事訴訟法
    第158條之4規定之反面解釋，亦應有證據能力。
貳、實體部分：
一、認定犯罪事實所憑之證據及理由：
（一）訊據被告對於上揭事實均坦承不諱，又犯罪事實一（一）
      部分，核與證人曾主明於司法警察調查中之陳述及偵訊中
      之證述情節相符，並有附表三所示之非供述證據可稽；犯
      罪事實一（二）部分，核與證人施添議、張嘉瑋、王俊傑
      於警詢及偵查中之陳（證）述相符，復有原審法院108年
      度聲搜字第894號搜索票、臺南市政府警察局永康分局搜
      索扣押筆錄、扣押物品目錄表、被告申辦之中國信託商業
      銀行帳號0000000000000000號帳戶開戶資料暨交易明細、
      證人施添議申辦之國泰世華商業銀行帳號000000000000號
      帳戶開戶資料暨交易明細各1份附卷可稽，以及如附表四
      所示之行動電話1支（含晶片卡1張）扣案可佐，足認被告
      上開任意性自白核與事實相符，堪以採信。
（二）按毒品危害防制條例所規定之販賣毒品罪，雖未明示「營
      利之意圖」為其犯罪構成要件，然「販賣」一語，在文義
      解釋上當然已寓含有買賤賣貴，而從中取利之意思存在，
      且從商業交易原理與一般社會觀念而言，販賣行為在通常
      情形下，仍係以牟取利益為其活動之主要誘因與目的；又
      我國查緝甲基安非他命之販賣一向執法亟嚴，對於販賣甲
      基安非他命者尤科以重度刑責，而販賣甲基安非他命既係
      違法行為，當非可公然為之，亦難謂有公定價格，且容易
      分裝並增減份量及純度，而每次買賣之價量，可能隨時依
      雙方關係深淺、資力、需求量及對行情之認知、來源是否
      充裕、查緝是否嚴謹、購買者被查獲時供述購買來源之可
      能風險評估等情形，而異其標準，非可一概而論；且販賣
      者從各種「價差」、「量差」或以「純度」謀取利潤方式
      ，或有差異，然其所圖利益之非法販賣行為目的，則屬相
      同，並無二致。另就犯罪事實一（二）部分，被告於原審
      準備程序時已陳稱：其販賣毒品予如附表二所示之人，可
      以賺到幾百元等語（見原審145號卷第82頁）。復參以我
      國政府一再宣示反毒決心，販賣毒品係屬違法行為，且販
      賣甲基安非他命之罪刑極重，此乃眾所週知之事，被告衡
      情當無甘冒重典，販入甲基安非他命後，再以販入之同一
      價格與數量，甚至低於原價轉售予購買毒品者之理，足徵
      被告均確係意圖營利，而販賣甲基安非他命無誤。
（三）本案事證明確，被告上開各次販賣第二級毒品犯行均可認
      定，均應依法論科。
二、論罪及刑之加重、減輕事由：
（一）新舊法比較：按刑法第2條第1項規定：「行為後法律有變
      更者，適用行為時之法律。但行為後之法律有利於行為人
      者，適用最有利於行為人之法律」，係規範行為後法律變
      更所生新舊法比較適用之準據法，為「從舊從輕」之比較
      ；比較時應就與罪刑有關之共犯、未遂犯、想像競合犯、
      牽連犯、連續犯、結合犯，以及累犯加重、自首減輕暨其
      他法定加減原因（如身分加減）與加減例等一切情形，綜
      其全部罪刑之結果而為比較，最高法院107年度台上字第3
      758號判決意旨同此。本件被告行為後，毒品危害防制條
      例第4條第1項、第17條第2項之規定，均經總統於民國109
      年1月15日修正公布，並於同年7月15日施行。茲就新舊法
      之比較適用說明如下：
  1、修正前毒品危害防制條例第4條第2項規定：「製造、運輸
     、販賣第二級毒品者，處無期徒刑或7年以上有期徒刑，得
     併科1千萬元以下罰金。」，修正後規定：「製造、運輸、
     販賣第二級毒品者，處無期徒刑或10年以上有期徒刑，得
     併科1千5百萬元以下罰金。」，修正後條文將法定刑提高
     ，對被告並無較有利之情形。
   2、修正前毒品危害防制條例第17條第2項規定：「犯第4條至
      第8條之罪於偵查及審判中均自白者，減輕其刑。」，修
      正後規定：「犯第4條至第8條之罪於偵查及歷次審判中均
      自白者，減輕其刑。」，依修正後法條之文義，參酌修正
      理由記載：原所稱「審判中」究指被告僅須於審判中曾有
      一次自白犯罪即應適用減刑規定，抑或須於歷次審判中均
      自白犯罪者始符合之，解釋上易生爭議，考量原立法之目
      的，係在使前述毒品案件之刑事訴訟程序儘早確定，當以
      被告於歷次審判中均自白犯罪者，始足當之，故修正第2
      項，明定於偵查及歷次審判中均自白者，始減輕其刑等語
      ，足見必須於歷次審判中均自白始得減輕，亦即限縮該條
      之適用情形，則修正後之毒品危害防制條例第17條第2項
      規定，對被告亦無較有利之情形。
   3、綜上比較之結果，自應整體適用被告行為時即修正前毒品
      危害防制條例之相關規定，以為論處。
   4、原判決未及為新舊法比較適用，惟無礙判決結果，由本院
      予以補充敘明即可。
（二）核被告就犯罪事實一（一）、（二）即如附表一、二所為
      ，均係犯修正前毒品危害防制條例第4條第2項之販賣第二
      級毒品罪。被告於各次販賣前持有甲基安非他命之低度行
      為，均為販賣之高度行為所吸收，均不另論罪。被告前揭
      附表一、二各次犯行，犯意各別、行為互異，應分論併罰
      。
（三）被告曾於107年間因施用毒品案件，經法院判處有期徒刑2
      月確定，並於107年6月28日執行完畢，且曾於106年9月間
      至107年1月間多次販賣甲基安非他命之犯行，經法院判決
      應執行有期徒刑4年8月確定在案（現執行中），有臺灣高
      等法院被告前案紀錄表1份可稽，其於有期徒刑執行完畢
      後，5年內故意再犯如附表一編號4、5及附表二所示有期
      徒刑以上之販賣第二級毒品罪，均為累犯，且被告於本案
      犯行之前即已有多次販賣甲基安非他命之犯行，而反覆再
      犯本件販賣第二級毒品罪，刑罰反應力薄弱，參酌司法院
      大法官釋字第775號解釋意旨，就被告如附表一編號4、5
      及附表二所示犯行，均依刑法第47條第1項規定，就法定
      刑為無期徒刑以外部分均加重其刑。
（四）按犯第4條至第8條之罪於偵查及審判中均自白者，減輕其
      刑，毒品危害防制條例第17條第2項規定甚明。次按所謂
      「於偵查及審判中均自白」，係指被告於偵查中歷次之陳
      述，曾經自白，且於各審級審判中歷次之陳述，曾經自白
      而言。而所謂自白，係指犯罪嫌疑人或被告所為承認或肯
      定犯罪事實之陳述，其動機如何，為被動抑自動，簡單或
      詳盡，一次或數次，自白前或後是否曾為或另為否認之供
      述，均非所問（最高法院104年度台上字第3241號判決意
      旨參照）。再按毒品危害防制條例第17條第2項規定：「
      犯第4條至第8條之罪於偵查及審判中均自白者，減輕其刑
      。」旨在使刑事案件儘速確定，鼓勵被告認罪，並節省司
      法資源，行為人須於偵查及審判中均自白者，始符合減輕
      其刑之要件。此所謂「自白」，係指對自己之犯罪事實全
      部或主要部分為肯定供述之意。而於毒品案件言，販賣毒
      品與無償轉讓、合資購買、幫助他人施用毒品或與他人共
      同持有毒品，係屬不同之犯罪事實，行為人有無營利之意
      圖，乃毒品之販賣、轉讓、為他人購買毒品而幫助施用毒
      品等犯罪類型之主要區別，亦為各該犯罪異其刑罰輕重之
      評價原因，屬販賣毒品犯罪之重要構成要件事實，行為人
      如就販賣毒品犯罪之營利意圖未作供認，或僅承認無償轉
      讓，或未肯定供述毒品對價之收取，均難認已就販賣毒品
      之事實為自白，要無前揭減輕其刑規定之適用（最高法院
      105年度台上字第3150號、第2787號判決意旨參照）。經
      查，被告就如附表二編號2所示之販賣第二級毒品部分，
      被告於偵查及原審、本院審理時均自白犯行，揆諸上開說
      明，爰依毒品危害防制條例第17條第2項之規定，減輕其
      刑。至於如附表一及附表二編號1所示之販賣第二級毒品
      部分，被告於警詢及偵查中，均陳稱合資購買或無償轉讓
      ，並未就販賣第二級毒品之全部或主要事實為自白，縱使
      其於原審及本院審理中均坦承犯行，仍無毒品危害防制條
      例第17條第2項自白減刑規定之適用，併此敘明。
（五）另按毒品危害防制條例第17條第1項規定，犯該條例第4條
      至第8條、第10條或第11條之罪，供出毒品來源，因而查
      獲其他正犯或共犯者，減輕或免除其刑。所稱「供出毒品
      來源，因而查獲其他正犯或共犯者」，係指被告供出毒品
      來源之有關資料，諸如正犯或共犯之姓名、年籍、住居所
      或其他足資辨別之特徵等，使調查或偵查犯罪之公務員因
      而對之發動調查或偵查並查獲者而言（最高法院102年度
      台上字第3607號刑事判決意旨參照）。被告雖於本院主張
      其有供出毒品來源為許慧迪，然經本院向臺灣臺南地方檢
      察署函詢，經回覆許慧迪因另涉犯他案為警查獲，並未因
      被告之供述而查獲其他共犯或正犯等情，此有臺南地檢署
      109年8月18日南檢文宙108偵16824字第1099053891號函在
      卷可稽（見本院第955號卷第69頁），依前揭說明，本案
      被告並不合於毒品危害防制條例第17條第1項減刑規定之
      要件，而無適用該規定減刑之餘地，併此敘明。
（六）再按刑法第59條規定犯罪之情狀可憫恕者，得酌量減輕其
      刑，其所謂「犯罪之情狀」，與同法第57條規定科刑時應
      審酌之一切情狀，並非有截然不同之領域，於裁判上酌減
      其刑時，應就犯罪一切情狀（包括第57條所列舉之10款事
      項），予以全盤考量，審酌其犯罪有無可憫恕之事由（即
      有無特殊之原因與環境，在客觀上足以引起一般同情，以
      及宣告法定低度刑，是否猶嫌過重等等），以為判斷。而
      就販賣毒品案件中，同為販賣毒品之人，其原因動機不一
      ，犯罪情節未必盡同，倘依其情狀處以適當徒刑，即足以
      懲儆，並可達防衛社會之目的者，自非不可依客觀之犯行
      與主觀之惡性二者加以考量其情狀，是否有可憫恕之處，
      適用刑法第59條之規定酌量減輕其刑，期使個案裁判之量
      刑能斟酌至當，符合比例原則（最高法院95年度台上字第
      6157號判決意旨參照），惟非對販賣毒品者，一律給予減
      輕其刑之寬典，否則即失立法原意。經查，被告如附表一
      、二所示各次販賣第二級毒品犯行，其法定最低本刑為有
      期徒刑7年，刑度不若販賣第一級毒品罪之法定本刑為死
      刑或無期徒刑之嚴峻，被告如附表一、附表二編號1所示
      之販賣第二級毒品部分，乃因被告於偵查（警詢）中未自
      白販賣第二級毒品之犯行，始未依毒品危害防制條例第17
      條第2項自白減刑之規定減輕其刑；又被告乃於另案販賣
      第二級毒品案件經檢察官提起公訴後，在該案審理中（原
      審法院107年度訴字第472號），再為如附表一、附表二編
      號1所示之販賣第二級毒品犯行，有臺灣高等法院被告前
      案紀錄表在卷可查，且依被告所陳，其乃為從中賺取利潤
      ，始販賣第二級毒品，並無其他事證足認被告之犯罪另有
      特殊之原因與環境，在客觀上足以引起一般同情，而有即
      使宣告上開法定最低度刑猶嫌過重之情事，難認有憫恕之
      處，自無刑法第59條規定酌量減輕其刑規定之適用。從而
      ，被告及辯護人請求本院依刑法第59條規定減刑云云，並
      無理由。
（七）被告就附表二編號2所示之販賣第二級毒品部分，有累犯
      刑之加重及偵審自白刑之減輕事由，爰依刑法第71條第1
      項規定，先加後減之。
三、駁回上訴之理由：
（一）原審本於同上見解，認定被告前揭犯行，罪證明確，適用
      毒品危害防制條例第4條第2項、第17條第2項、第19條第1
      項，刑法第11條、第47條第1項、第65條、第71條第1項、
      第51條第5款等規定，犯罪事實一（一）即附表一部分並
      審酌被告意圖牟利而販賣第二級毒品，造成毒品擴散危害
      社會而戕害國人身心健康之風險，然念及被告於審理中尚
      知坦承全部犯行，犯後態度尚稱良好，又考量被告販賣對
      象為同一人，次數為5次且販出之毒品數量、所得均非稱
      鉅，復兼衡被告自述其係高職畢業、有一名未成年女兒、
      入監前從事臨時工而需扶養母親之智識程度及家庭經濟狀
      況；犯罪事實一（二）即附表二部分並審酌被告前有施用
      毒品經觀察勒戒之紀錄，應知施用毒品者容易上癮且戒除
      不易，而毒品對社會秩序及國民健康危害至深且鉅，復嚴
      重影響社會治安，亦為公眾所週知，其竟無視國家杜絕毒
      品犯罪之禁令，為圖賺取不法利益，2次販賣甲基安非他
      命牟利，肇生他人施用毒品之來源，不僅戕害國民身心健
      康，亦有滋生其他犯罪之可能；兼衡其素行【不含前述累
      犯部分，為如附表二編號2行為前，有因案經法院論罪科
      刑之紀錄】、犯罪方法、販賣毒品所得利益、智識程度（
      高職學歷）、家庭及職業狀況（自陳入所前曾在臺南科學
      園區工作，也擔任過臨時工，需要撫養母親及女兒）、犯
      後態度，以及其有協助偵查機關追查他人販賣毒品犯行等
      一切情狀，分別量處如附表一、二原審宣告刑及沒收欄所
      示之刑。另就沒收部分則說明：（犯罪事實一（一）即附
      表一部分）未扣案之被告所有而供實行附表一所示犯行使
      用之門號0000000000號行動電話手機1支（含SIM卡1張）
      ，依毒品危害防制條例第19條第1項規定，於附表一所示
      罪刑項下均宣告沒收，並依刑法第38條第4項規定併予諭
      知於全部或一部不能沒收或不宜執行沒收時，追徵其價額
      ；再就附表一所示未扣案之販賣毒品所得之款，係各為實
      行附表一所示犯罪之所得，均依刑法第38條之1第1項前段
      、第3項規定，分別於附表一所示罪刑項下宣告沒收，並
      於全部或一部不能沒收或不宜執行沒收時，追徵其價額；
      （犯罪事實一（二）即附表二部分）扣案如附表四所示之
      行動電話（含晶片卡），乃供被告犯如附表二所示販賣第
      二級毒品罪所用之物，業據被告供承在卷，核與證人施添
      議、張嘉瑋於警詢及偵查中之陳、證述相符，爰依毒品危
      害防制條例第19條第1項規定，宣告沒收之。未扣案如附
      表五所示之現金，乃被告販賣第二級毒品所得，且屬於被
      告，應依刑法第38條之1第1項前段、第3項規定，宣告沒
      收之，於全部或一部不能沒收或不宜執行沒收時，追徵其
      價額。核其認事用法均無不合，量刑及沒收之諭知亦屬妥
      適。
（二）被告及檢察官均提起上訴，上訴理由略以：
   1、被告部分（就附表一、二均上訴)：
　　　被告業已坦承犯行（按：被告之上訴理由狀原否認犯罪及
      聲請調查證據之主張均已捨棄），雖然有販賣給三人，但
      數量不高，所收款項亦僅有新臺幣（下同，含附表）1萬3
      千元、8千元，看起來比較像吸毒者間互通有無的販賣行
      為，請考量上情審酌是否有刑法第59條之適用；另請求待
      被告其他一審案件終結上訴後，合併審理云云。
   2、檢察官部分（就附表一部分上訴）：
　　　被告甲○○前於106年9月間至107年1月間，有多次販賣第二
      級毒品甲基安非他命之犯行，經臺灣臺南地方法院於108
      年8月14日判處應執行有期徒刑4年8月，嗣於109年1月9日
      撤回上訴而確定，有全國刑案資料查註表可佐。準此，被
      告甲○○早已知悉其行為將成立販賣第二級毒品罪，竟仍於
      本案第一次審理時否認全部犯行，嗣於109年4月29日審理
      期日時，仍先否認犯行，後改稱願意認罪，足認被告甲○○
      係為減輕刑責，始勉為自白認罪，實難認被告有何悔悟之
      真意，然原審判決竟量處應執行刑僅7年6月，約僅占總宣
      告刑之20%，顯然過輕而有不當，此種定應執行刑之結果
      ，未能實現刑罰權之分配正義，難收懲儆之效，自有違比
      例原則、平等原則、責罰相當原則等內部界限之支配。綜
      上所述，原審判決量刑過輕，請將原判決撤銷，更為適當
      合法之判決。
（三）然查：
   1、犯罪之情狀顯可憫恕，認科以最低度刑仍嫌過重者，固得
      依據刑法第59條規定酌量減輕其刑。條文所謂犯罪情狀，
      必須有特殊之環境及原因，在客觀上顯然足以引起一般同
      情，認為縱予宣告法定最低刑度猶嫌過重；而所謂犯罪情
      狀顯可憫恕，係指裁判者審酌刑法第57條各款所列事項，
      以行為人之責任為基礎之一切情狀，予以全盤考量後，認
      其程度已達顯可憫恕之程度，始有其適用。案件有無依刑
      法第59條關於犯情可憫、減輕其刑規定處遇之必要，屬法
      院之自由裁量權，非許當事人逕憑己意，指稱法院不給此
      寬典，即有判決不適用法則之違法。又按刑罰之量定，屬
      法院自由裁量之職權行使，應審酌刑法第57條所列各款事
      由及一切情狀，為酌量輕重之標準，並非漫無限制；量刑
      輕重係屬事實審法院得依職權自由裁量之事項，苟已斟酌
      刑法第57條各款所列情狀而未逾越法定刑度，不得遽指為
      違法；且在同一犯罪事實與情節，如別無其他加重或減輕
      之原因，下級審量定之刑，亦無過重或失輕之不當情形，
      則上級審法院對下級審法院之職權行使，原則上應予尊重
      。
   2、查原審於量刑時已具體審酌被告犯罪之情節、犯後態度、
      智識程度、家庭及經濟狀況等一切情狀而為量刑，並於判
      決理由中詳述刑法第57條規定量刑時應考量之各種事項及
      定應執行刑所審酌之因素及不宜再引用刑法第59條減刑之
      理由，經核原審認事用法並無違誤，量刑及定應執行刑部
      分並未逾越法定刑度，又未濫用自由裁量之權限，核無不
      當或違法之情形。檢察官上訴指摘原審就附表一部分量刑
      及定應執行刑過輕云云，然就附表一部分，被告之販賣次
      數雖有5次，然販賣對象僅有1人，販賣時間相近，犯罪所
      得僅有1萬3千元，其犯罪情節與大盤毒梟、長期販賣者尚
      有所差異，故原審量刑及定應執行刑並無過輕；被告上訴
      指摘原審量刑過重云云，然依前述說明，原審之量刑並無
      不當；另被告上訴請求依刑法第59條規定減輕其刑，依前
      述貳、二、（六）之說明，亦難認可採。至被告請求另案
      一審終結後再與本案合併審理云云，然法院各股本就現已
      繫屬之案件加以審理，並無需等待被告另案上訴合併審理
      之理由，且被告另案分別在原審審理中或偵查中，有本院
      公務電話紀錄在卷可參（見本院955號卷第111頁），均尚
      須相當之時日始能終結，且判決或偵查結果均未可預期，
      是否會上訴至本院或起訴亦未可知，故被告請求等待另案
      上訴至本院再合併審理，亦無所據。
   3、綜上，檢察官及被告之前揭上訴均無理由，均應予駁回。
四、定應執行刑：
　　按數罪併罰，分別宣告多數有期徒刑者，於各刑中之最長期
    以上，各刑合併之刑期以下，定其刑期，但不得逾30年，刑
    法第51條第5款定有明文。乃因刑罰之科處，應以行為人之
    責任為基礎，考量人之生命有限，刑罰對被告造成之痛苦程
    度，係以刑度增加而生加乘效果，而非等比方式增加，如以
    實質累加方式執行，刑責恐將偏重過苛，不符現代刑事政策
    及刑罰之社會功能，故透過定應執行刑程式，採限制加重原
    則，授權法官綜合斟酌被告犯罪行為之不法與罪責程度、各
    罪彼此間之關聯性（例如數罪犯罪時間、空間、各行為所侵
    害法益之專屬性或同一性、數罪對法益侵害之加重效應等）
    、數罪所反應被告人格特性與傾向、對被告施以矯正之必要
    性等，妥適裁量最終具體應實現之刑罰，以符罪責相當之要
    求（最高法院105年度台抗字第626號裁定意旨參照）。被告
    所犯如附表一、二所示各罪，已經原審分別判處如附表一、
    二所示之刑，本院審酌被告所犯各罪之罪質相同，犯罪時間
    相距非久，方式相類等情，定其應執行之刑如主文所示。
據上論斷，應依刑事訴訟法第368條，刑法第51條第5款，判決如
主文。
本案經臺灣臺南地方檢察署檢察官陳狄建、王宇承提起公訴，臺
灣高等檢察署臺南檢察分署檢察官蘇南桓到庭執行職務。
中　　華　　民　　國　　109 　年　　11　　月　　11　　日
                  刑事第四庭    審判長法  官  郭玫利
                                      法  官  陳金虎
                                      法  官  曾子珍
以上正本證明與原本無異。
如不服本判決應於收受送達後20日內向本院提出上訴書狀，其未
敘述上訴理由者，並得於提起上訴後20日內向本院補提理由書（
均須按他造當事人之人數附繕本）「切勿逕送上級法院」。
　　　　　　　　　　　　　　　　　　　書記官  李淑惠
中　　華　　民　　國　　109 　年　　11　　月　　11　　日
附錄本案論罪科刑法條：
修正前毒品危害防制條例第4條第2項：
製造、運輸、販賣第二級毒品者，處無期徒刑或7年以上有期徒
刑，得併科新臺幣1千萬元以下罰金。

附表一：
編號 交易時間 交易地點 方式 原審宣告刑及沒收  1 107年6月18日7時36分許 臺南市○區○○○路○段000巷00號前（即曾主明居所外之路旁） 甲○○以其使用之門號0000000000號行動電話手機內建之LINE通訊軟體，與曾主明進行交易聯繫後，甲○○駕駛車牌號碼0000-00號自用小客車（下稱0000-00車）至左列地點，交付代價為3千元、約半錢之甲基安非他命予曾主明，並收取價金3千元。 甲○○犯販賣第二級毒品罪，處有期徒刑柒年貳月。未扣案之門號○○○○○○○○○○號行動電話手機壹支（含SIM卡壹張）及犯罪所得新臺幣參仟元均沒收，於全部或一部不能沒收或不宜執行沒收時，追徵其價額。  2 107年6月23日5時48分許 同上 甲○○以其使用之門號0000000000號行動電話手機內建之LINE通訊軟體，與曾主明進行交易聯繫後，甲○○駕駛0000-00號車至左列地點，交付代價為3千元、約半錢之甲基安非他命予曾主明，並收取價金3千元。 甲○○犯販賣第二級毒品罪，處有期徒刑柒年貳月。未扣案之門號○○○○○○○○○○號行動電話手機壹支（ 含SIM卡壹張）及犯罪所得新臺幣參仟元均沒收，於全部或一部不能沒收或不宜執行沒收時，追徵其價額。  3 107年6月26日20時03分許 同上 甲○○以其使用之門號0000000000號行動電話手機內建之LINE通訊軟體，與曾主明進行交易聯繫後，甲○○駕駛0000-00號車至左列地點，交付代價為3千元、約半錢之甲基安非他命予曾主明，並收取價金3千元。 甲○○犯販賣第二級毒品罪，處有期徒刑柒年貳月。未扣案之門號○○○○○○○○○○號行動電話手機壹支（含SIM卡壹張）及犯罪所得新臺幣參仟元均沒收，於全部或一部不能沒收或不宜執行沒收時，追徵其價額。  4 107年7月6日19時30分許 同上 甲○○以其使用之門號0000000000號行動電話手機內建之LINE通訊軟體，與曾主明進行交易聯繫後，甲○○駕駛0000-00號車至左列地點，交付代價為1千5百元、約4分之1錢之甲基安非他命予曾主明，並先收取價金1千元、餘款5百元積欠。 甲○○犯販賣第二級毒品罪，累犯，處有期徒刑柒年貳月。未扣案之門號○○○○○○○○○○號行動電話手機壹支（含SIM卡壹張）及犯罪所得新臺幣壹仟元均沒收，於全部或一部不能沒收或不宜執行沒收時，追徵其價額。  5 107年7月9日14時許 同上 甲○○以其使用之門號0000000000號行動電話手機內建之LINE通訊軟體，與曾主明進行交易聯繫後，甲○○駕駛0000-00號車至左列地點，交付代價為3千元、驗前淨重1點554公克之甲基安非他命1包（毛重2點04公克）予曾主明，曾主明則先於同日13時55分許匯款2千5百元至甲○○之中國信託商業銀行之000000000000號帳戶，再於左列地點見面時，交付5百元予甲○○。 甲○○犯販賣第二級毒品罪，累犯，處有期徒刑柒年參月。未扣案之門號○○○○○○○○○○號行動電話手機壹支（含SIM卡壹張）及犯罪所得新臺幣參仟元均沒收，於全部或一部不能沒收或不宜執行沒收時，追徵其價額。 

附表二：
編號  對象     時間      地點 金額           方式 原審宣告刑  1 施添議 107年11月底某日 臺南市○○區○○路0段○○大樓地下停車場 4,000元 被告以行動電話裝載之通訊軟體與施添議聯絡後，隨於左列時間、地點，以左列之金額，販賣第二級毒品甲基安非他命予施添議；施添議則當場給付2,000元並收受甲基安非他命1包後，再於107年12月3日1時23分許，匯款2,000元至甲○○開立之中國信託商業銀行帳戶，而如數給付價金。 甲○○販賣第二級毒品，累犯，處有期徒刑柒年壹月。  2 張嘉瑋 108年7月初某日 臺南市○○區○○路00巷00號000室 4,000元 被告以行動電話裝載之通訊軟體與張嘉瑋聯絡後，隨即駕駛友人王俊傑租用之車輛，於左列時間、地點，以左列之金額，販賣第二級毒品甲基安非他命予張嘉瑋；張嘉瑋則當場給付4,000元價金（另清償借款6,000元）並收受甲基安非他命1包。 甲○○販賣第二級毒品，累犯，處有期徒刑肆年。 

附表三：非供述證據
1、對應附表一各次犯行之LINE對話紀錄翻拍照片（見原審637號
   卷第29至32頁）
2、中國信託商業銀行0000000000000000號帳戶之開戶資料、存
   款交易明細各1份（見偵卷第39至71頁）
3、臺南市政府警察局第二分局搜索扣押筆錄、扣押物品目錄表
   各1份（見偵卷第99至101頁）
4、臺南市政府警察局第二分局偵辦毒品危害防制條例案送驗尿
   液年籍對照表、台灣檢驗科技股份有限公司107年7月23日KH/
   2018/00000000號濫用藥物檢驗報告各1份（見原審637號卷第
   107、109頁）
5、高雄市立凱旋醫院107年9月25日高市凱醫驗字第00000號濫用
   藥物成品檢驗鑑定書1份（見原審637號卷第110頁）

附表四（扣案物）：
名稱 扣案數量 沒收數量 華為牌行動電話（含門號：0000000000號晶片卡1張） 1支 1支 

附表五（未扣案之犯罪所得）：
編號 現金 關聯事實 1 4,000元 附表二編號1 2 4,000元 附表二編號2